【裁判字號】    97,交聲,942
【裁判日期】    971128
【裁判案由】    違反道路交通管理處罰條例聲明異議
【裁判全文】
臺灣士林地方法院交通事件裁定         97年度交聲字第942號
原處分機關  交通部公路總局臺北區監理所蘆洲監理站
異  議  人
即受處分人  甲○○
上列異議人即受處分人因違反道路交通管理處罰條例案件，對於
交通部公路總局臺北區監理所蘆洲監理站民國97年8 月8 日所為
之處分（原處分案號：北監蘆字第裁46-C00000000號）聲明異議
，本院裁定如下：
    主  文
異議駁回。
    理  由
一、按汽車駕駛人，行經有燈光號誌管制之交岔路口闖紅燈者，
    處新台幣（下同）1,800 元以上5,400 元以下罰鍰，併計違
    規點數3 點，道路交通管理處罰條例第53條第1 項、第63條
    第1 項第3 款定有明文。又按汽車行駛至交岔路口，其行進
    、轉彎，應遵守燈光號誌或交通警察之指示，道路交通安全
    規則第102條第1 項第1 款亦定有明文。
二、原處分意旨略以：異議人即受處分人甲○○所駕駛之車牌號
    碼CQW-816 號重型機車，於民國（下同）97年6 月27日11時
    20分許，在臺北縣淡金路、新市二路口，見其行進方向之燈
    號已轉換成紅燈時，仍逕行通過路口，經警攔查掣單逕行舉
    發，爰依道路交通管理處罰條例第53條第1 項及第63條第1
    項第3 款規定，處罰鍰2,700 元並記違規點數3 點。
三、異議意旨略以：伊於97年7 月14日於便利超商繳款時，仍然
    無法繳納，隔天赴郵局查詢卻多出900 元，要求退回溢繳之
    罰鍰。異議人向原處分機關表示不服舉發，經原處分機關裁
    決維持舉發結果後，異議人於法定期限內向本院交通法庭聲
    明異議等語。
四、經查：
（一）異議人即受處分人甲○○於前揭時間，在臺北縣淡金路、
      新市二路，騎駛經過有燈光號誌管制之交岔路口，並遭警
      掣單逕行舉發「闖紅燈」等情，除經異議人自認外，並有
      臺北縣政府警察局北縣警交字第C00000000 號舉發違反道
      路交通管理事件通知單影本1 紙附卷可稽。
（二）按違反道路交通管理事件，行為人認為舉發之事實與違規
      情形相符者，得於接獲通知單後，親自或委託他人持該通
      知單，不經裁決向指定之處所，逕依裁罰基準執行並繳納
      罰鍰結案。前項違反道路交通管理事件，未暫代保管物件
      或吊扣駕照、牌照處分者，行為人得以郵寄匯票、郵局與
      公路監理電腦系統連線即時銷案（以下簡稱郵局即時銷案
      ）、郵政劃撥、金融卡、信用卡轉帳、電話語音轉帳或向
      經委託代收罰鍰之金融機構繳納罰鍰、或其他經管轄機關
      委託辦理收繳罰鍰之機構，繳納罰鍰結案，違反道路交通
      管理事件統一裁罰基準及處理細則第48條第1 項、第2 項
      定有明文。本案係舉發單位當場掣單交付駕駛人簽收，又
      按本單勾記「得採網際網路、語音轉帳、郵繳或向經委託
      代收之機關繳納罰鍰」，此經本院核閱卷附之舉發違反道
      路交通管理事件通知單影本左上方即有記載，異議人既有
      收受該份舉發單，自應詳閱，以明瞭繳費方式及繳費地點
      ，而非自行認定，致使無法於期限內繳費完畢，異議人辯
      稱曾繳款被拒絕，至無從在期限內繳交罰鍰，尚非可採。
五、綜上所述，異議人確有於行經前揭時、地騎駛機車行經設有
    燈光號誌管制之交岔路口闖紅燈之交通違規事實無訛。從而
    ，原處分機關依道路交通管理處罰條例第53條第1 項、第63
    條第1 項第3 款及違反道路交通管理事件統一裁罰基準表規
    定，裁處異議人罰鍰2,700 元，並記違規點數3 點，核無違
    誤，本件受處分人之異議為無理由，應予駁回。
六、據上論斷，依道路交通案件處理辦法第19條，裁定如主文。
中    華    民    國    97    年    11    月    28    日
                  交通法庭法  官  賴邦元
以上正本證明與原本無異
如不服本裁定應於送達後5日內向本院提出抗告狀
                          書記官  游育慈
中    華    民    國    97    年    11    月    28    日


司法院資訊處製作；財團法人民間司法改革基金會備份。
